【裁判字號】    98,訴,1481
【裁判日期】    980731
【裁判案由】    毒品危害防制條例
【裁判全文】
臺灣臺中地方法院刑事判決              98年度訴字第1481號
公  訴  人  臺灣臺中地方法院檢察署檢察官
被      告  癸○○
                    （
指定辯護人  本院公設辯護人辛○○
上列被告因毒品危害防制條例案件，經檢察官提起公訴（98年度
偵字第5421號），本院判決如下：
    主    文
癸○○犯如附表編號(一)至(十)所示之罪，各處如附表編號(一)至(十)所
示之刑。應執行有期徒刑拾年陸月。未扣案之不明廠牌行動電話
機具壹支沒收，如不能沒收時，應追徵其價額；未扣案之販賣毒
品所得行動電話門號0000000000號SIM卡壹張，沒收之，如不能
沒收時，應追徵其價額；未扣案之販賣毒品所得新臺幣捌仟元，
如全部或一部不能沒收，以其財產抵償之。
其餘被訴販賣第二級毒品罪部分，均無罪。
    犯 罪 事 實
一、癸○○明知甲基安非他命為毒品危害防制條例所列第二級毒
    品，非經許可不得販賣，竟意圖營利，基於販賣第二級毒品
    甲基安非他命毒品之犯意，分別為下列行為：
(一)、於民國97年11月26日23時5分許，由庚○○先以林怡甄名義
    申請之0000000000門號行動電話，撥打癸○○以其兄謝文方
    名義申辦之門號0000000000號之行動電話，表示要購買新臺
    幣（下同）500元之甲基安他命，並相約在臺中縣東勢鎮○○路「鳳姐」KTV交易，由庚○○交付購買甲基安非他命之
    價金500元予癸○○，癸○○當場將甲基安非他命1包交付予
    庚○○。
(二)、於97年12月29日20時許，癸○○在臺中縣東勢鎮○街○○○
    街口之中華電信旁邊肉圓店偶遇庚○○，癸○○並詢問庚○○要不要買甲基安非他命，庚○○應允以2000元向癸○○購
    買甲基安非他命並將2000元交付予癸○○，癸○○即當場將
    甲基安非他命1包交付予庚○○。
(三)、於97年12月24日0時30分許，由丙○○先以其持有之0000000
    000號行動電話，撥打癸○○之0000000000號行動電話，表
    示要購買1000元之甲基安非他命，並相約在臺中縣東勢鎮○○路第三橫街口交易，由丙○○交付購買甲基安非他命之價
    金1000元予癸○○，癸○○並交付甲基安非他命1包予丙○○。
(四)、於97年12月22日晚間7時36分至8時54分許，由戊○○先以余
    鈞原申辦之0000000000號行動電話撥打癸○○之0000000000
    號行動電話，表示要1000元之甲基安非他命，並相約在臺中
    縣東勢鎮本街南片巷11之2號住處門口交易，由戊○○將購
    買甲基安非他命之價金1000元交付予癸○○，癸○○並交付
    甲基安非他命1包予戊○○。
(五)、於98年1月6日12時許，在臺中縣東勢鎮本街南片巷11之2號
    ，戊○○以500元（價值130元之便當及現金370元）之價格
    ，向癸○○購買甲基安非他命，癸○○並交付甲基安非他命
    1包予戊○○。
(六)、於97年12月中旬某日18時許，由乙○○以其持有之00000000
    00號行動電話，撥打癸○○之0000000000號行動電話，表示
    要購買1000元之甲基安非他命，並相約在臺中縣東勢鎮○○
    路統一超商前，由乙○○將購買甲基安非他命之價金1000元
    交付癸○○，癸○○並交付甲基安非他命1包予乙○○。
(七)、於97年12月23日22時54分許，由乙○○先以其持有之門號00
    00000000號行動電話撥打癸○○之0000000000號行動電話，
    表示要購1000元之甲基安非他命，並相約在臺中縣東勢鎮○○路之統一超商前，由乙○○交付購買甲基安非他命之價金
    1000元予癸○○，癸○○並交付甲基安非他命1小包予乙○○。
(八)、於97年12月7日11時許，癸○○與己○○約定由己○○申請
    行動電話門號供癸○○使用為代價，購買價值2000元之甲基
    安非他命，並於臺中縣東勢鎮本街南片巷11之2號住處將安
    非他命3包交付予己○○，己○○隨即至臺中縣東勢鎮農會
    附近之遠傳電信門市申辦0000000000號行動電話門號，並當
    場將該門號SIM卡交付癸○○。
(九)、於97年12月21日16時48分許，由己○○先以其持用之000000
    0000號行動電話，撥打癸○○之0000000000號行動電話表示
    要購買500元之甲基安非他命，並相約在臺中縣東勢鎮○○○街巷內遊藝場碰面後，再共同前往臺中縣東勢鎮本街南片
    巷11之2號住處，己○○並將購買甲基安非他命之價金500元
    交付予癸○○，癸○○並將甲基安非他命1包交予己○○。
(十)、於97年12月24日18時34分許，由己○○以其持用之00000000
    00號行動電話，撥打癸○○之0000000000號行動電話表示要
    購買500元之甲基安非他命，並相約在臺中縣東勢鎮○○○
    街巷內遊藝場碰面後，再共同前往臺中縣東勢鎮本街南片巷
    11之2號住處，己○○並將購買甲基安非他命之價金500元交
    付予癸○○，癸○○並將甲基安非他命1包交予己○○。
二、案經臺中縣警察局東勢分局報告臺灣臺中地方法院檢察署檢
    察官偵查起訴。
    理    由
壹、證據能力
一、按被告以外之人於審判外之陳述，除法律有規定者外，不得
    作為證據，為刑事訴訟法第159條第1項定有明文。查證人庚○○、戊○○、己○○於警詢時之陳述，為被告以外之人於
    審判外之陳述，屬傳聞證據，而被告之辯護人並爭執該等證
    人之證據能力，則依上開法條規定，證人庚○○、戊○○、
    己○○於警詢時之陳述，無證據能力。
二、又按被告以外之人於偵查中向檢察官所為之陳述，除顯有不
    可信之情況者外，得為證據，刑事訴訟法第159條第1項、第
    159條之1第2項分別定有明文。刑事訴訟法第159條之1第2項
    立法意旨，係因檢察官依法有訊問被告、證人及鑑定人之權
    ，證人、鑑定人並須依法「具結」，且檢察官向被告以外之
    人所取得之陳述，原則上均能遵守法律規定，不致違法取供
    ，其可信性極高，為兼顧理論與實務，因而規定除顯有不可
    信之情況者外，得為證據（最高法院95年度臺上字第3697號
    判決意旨參照）。本件證人庚○○、丙○○、戊○○、乙○○、己○○、壬○○、甲○○於接受檢察官訊問時所為之證
    述及陳述，均經具結作證，無證據顯示證人劉岱科、丙○○
    、戊○○、乙○○、己○○、壬○○、甲○○等人於偵訊時
    所為之證述係出於非任意性或有何顯不可信之情況，且經本
    院審理時傳訊其等到庭應訊具結作證在卷，並賦予被告癸○○及其辯護人對質詰問之機會，本院審酌上開證據資料製作
    時之情況，查無有何顯不可信及違法不當之瑕疵，認為以之
    作為證據應屬適當，揆諸前開規定，證人庚○○、丙○○、
    戊○○、乙○○、己○○、壬○○、甲○○之偵訊筆錄均應
    認定具有證據能力。
三、按被告以外之人於檢察事務官、司法警察官或司法警察調查
    中所為之陳述，基於實體發現真實之訴訟目的，依第159條
    之2規定，如與審判中之陳述不符時，經比較結果，其先前
    之陳述，相對「具有較可信之特別情況」，且為證明犯罪事
    實存否所「必要」者，或於審判中有第159條之3所列死亡等
    原因而無法或拒絕陳述之各款情形之一，經證明其調查中所
    為陳述絕對「具有可信之特別情況」，且為證明犯罪事實之
    存否所「必要」者，亦例外地賦與證據能力。是所謂「顯有
    不可信性」、「相對特別可信性」與「絕對特別可信性」，
    係指陳述是否出於供述者之真意、有無違法取供情事之信用
    性而言，故應就偵查或調查筆錄製作之原因、過程及其功能
    等加以觀察其信用性，據以判斷該傳聞證據是否有顯不可信
    或有特別可信之情況而例外具有證據能力，並非對其陳述內
    容之證明力如何加以論斷，此有最高法院94年度臺上字第62
    9號判決可資參照。所謂「具有較可信之特別情況」，係指
    該項陳述係在具有比較可相信為真實之特殊情況下所為，例
    如被告以外之人出於自然之發言、臨終前之陳述，或違反自
    己利益之陳述等特別情形均屬之。蓋被告以外之人在類此特
    別情況下所為之陳述，就通常而言，其虛偽之可能性偏低，
    可信之程度較高，若該項陳述為證明犯罪事實存否所必要，
    依上規定，自得構成傳聞法則之例外，而承認其證據能力。
    故而，應從客觀上之環境或條件等情況，例如：偵查或調查
    筆錄製作之背景、原因、過程、陳述時有無其他訴訟關係人
    在場，陳述時之心理狀況、有無受到強暴、脅迫、詐欺、利
    誘等外力之干擾等情，綜合加以觀察，是否有足以取代審判
    中反對詰問之可信性保證者之情形，不得單憑警詢距案發時
    間較近，或以證人事後有承受外界干擾而受污染之虞，即逕
    謂於警詢之陳述較為可採。否則，將造成因警詢之時間順序
    通常在先，該審判外陳述之證據價值，反優於審判中經具結
    、詰問等程序所為陳述之不當結果。且上開規定所指「具有
    較可信之特別情況」，係屬傳聞證據例外取得證據能力之特
    別要件，與一般供述證據必須具備任意性之證據能力要件有
    別，二者不可混為一談。故被告以外之人於檢察事務官、司
    法警察官或司法警察調查中所為與審判中不符之陳述，縱係
    出於自由意思，然仍必須具備「具有較為可信之特別情況」
    及「證明犯罪事實存否所必要」之要件，始能採為證據。不
    能僅以被告以外之人在檢察事務官、司法警察官或司法警察
    調查中所為與審判中不符之陳述係出於其自由意思，即謂具
    有特別可信之情況，而採為犯罪之證據（最高法院95年度臺
    上字第2288號、95年度臺上字第2696號、95年度臺上字第15
    25號、94年度臺上字第5490號裁判均可參照）。而查，證人
    丙○○、乙○○、壬○○、甲○○經本院傳喚之結果，已於
    本院審理中出庭陳述，而其於警詢時所為證述與本院審判中
    證述之情節極具出入，然觀證人丙○○、乙○○、壬○○、
    甲○○於警詢中所為陳述乃出於其自己之意，並查無積極證
    據足認員警有何違法取供之情事，且距被告犯行時間較為接
    近，記憶較為清晰，並與上開電話通聯譯文內容相符，且其
    等初為警查獲時所為之陳述，較無受外界干擾或污染之情事
    ，而有較可信之特別情況，復為證明本件犯罪事實存否所必
    要者，故應認證人丙○○、乙○○、壬○○、甲○○前於警
    詢所為證述，有證據能力。
四、另卷附之門號0000000000號行動電話通聯紀錄及通訊監察譯
    文，係經員警依法向本院聲請對上開門號進行通訊監察，並
    由本院核發監聽票後，以錄音器材錄製後，再就錄製內容作
    成譯文，核其通訊監察錄音本身，係屬電磁紀錄，並非供述
    證據，而就錄音內容作成之譯文，係屬衍生證據，並與電磁
    紀錄具同一性，亦非屬供述證據，本院核該等證據取得之過
    程及手段並無違法或不當，且經本院依據法定程序調查證據
    ，得為證據。
貳、有罪部分
一、訊據被告癸○○矢口否認有何販賣第二級毒品甲基安非他命
    予證人庚○○、丙○○、戊○○、乙○○及己○○，並辯稱
    ：伊只有在97年11月26日幫證人庚○○向「阿清」拿500元
    之甲基安非他命，也有在97年12月22日，幫證人戊○○向「
    阿清」拿500元的甲基安非他命，在97年12月中旬某日，幫
    證人乙○○向「阿清」拿1000元的甲基安非他命及在97年12
    月21日幫證人己○○向「阿清」拿500元的甲基安非他命，
    證人己○○申請之0000000000號門號SIM卡是伊以現金2000
    元向證人己○○購買的，不是以毒品和證人己○○交換，伊
    幫證人庚○○等人向「阿清」拿毒品，錢都交給「阿清」，
    伊沒有賺取差價，伊沒有販賣甲基安非他命云云。惟查：
(一)、被告癸○○販賣甲基安非他命予證人庚○○部分：
  1.被告癸○○販賣2次第二級毒品甲基安非他命予證人庚○○
    之事實，業據證人庚○○於偵查中及本院審理時證稱：「97
    年11月26日在『鳳姐』KTV買500元1包安非他命」、「（97
    年11月26日晚間11時許，你是不是有跟癸○○在『鳳姐KTV
    』碰面？）是的」、「（那次碰面的目的是什麼？）我要向
    癸○○買甲基安非他命」、「（當天你有沒有從癸○○那天
    買到甲基安非他命？）有」、「（你買到多少價錢、數量的
    甲基安非他命？）買了500元的1小包甲基安非他命」、「（
    你跟癸○○約見面之前是否有先用電話聯絡？）有」、「（
    提示本院97年聲監字第1202號卷第17至18頁並告以要旨）97
    年11月26日21時25分零1秒開始至同日23時05分09秒止，以
    門號0000000000與0000000000通聯，是何人的通聯？）是我
    與癸○○的通聯，我是用0000000000與癸○○使用之
    0000000000的電話通聯」、「（你剛剛提到在97年11月26
    日的電話中，你是向癸○○表示要『半個』，『半個』的意
    思為何？）就是要購買500元的甲基安非他命」、「（你有
    看到癸○○交給你的那包甲基安非他命是從那裡來的嗎？）
    他是從口袋裡面拿出來給我」等語，及「97年12月29日在東
    勢中華電信跟他（癸○○）買安非他命」、「（97年12月29
    日）我去吃肉圓，出來遇到癸○○，癸○○是經過那邊，遇
    到之後癸○○就說他那邊有，意思就是他那邊有安非他命，
    並問我要不要買安非他命」、「（當天有無以電話聯絡在肉
    圓店或請人傳話或前幾天即已約好當天要在肉圓店碰面的事
    情？）沒有，是巧合遇到」、「（你之前檢察官訊問時，你
    具結作證說你在肉圓店向癸○○買2000元的甲基安非他命，
    但你剛剛證述是買1000元，到底實際交易金額為何？）應該
    是交易2000元的甲基安非他命，當時我身上有4000多元，而
    剛剛因為距離交易的時間已久，所以我忘記實際交易金額，
    而回答是1000元」等語明確（見中檢98年度偵字第5421號【
    下稱98偵5421號卷】第25頁、本院卷第133至136頁），並有
    門號0000 000000號、0000000000號行動電話通聯調閱查詢
    單在卷可稽（見本院97年聲監字第1202號卷第16至25頁）。
  2.又被告供承其確有於97年11月26日晚上23時50分許，在臺中
    縣東勢鎮○○路之「鳳姐」KTV，拿500元的甲基安非他命給
    證人庚○○等語（見本院卷第34頁），核與證人庚○○前揭
    證述，在97年11月26日在「鳳姐」KTV將500元交予被告，並
    拿到500元之甲基安非他命等語相符。被告雖辯稱伊是幫證
    人庚○○向「阿清」拿毒品，毒品是由「阿清」交付予伊後
    ，伊再交付給證人庚○○，並將證人庚○○交付之500元，
    再轉交予「阿清」云云。惟據證人庚○○證稱：「（你當天
    在『鳳姐』KTV交易毒品的時候，有沒有第三者在場？）沒
    有」、「（你有看到癸○○交給你的那包甲基安非他命是那
    裡來的嗎？）他是從口袋裡面拿出來給我」等語明確（見本
    院卷第134頁），並無被告所陳，「阿清」當時在「鳳姐」K
    TV，先從「阿清」處拿毒品後，再拿給證人庚○○等情形。
    再者被告於查獲之初，於警詢至98年3月13日偵訊前，均未
    曾提及有「阿清」之人，而直至98年3月25日偵訊時，在相
    關證人指證其販賣毒品時，始辯稱係「阿清」之人在販賣，
    伊只是幫忙拿而已云云，已有可議，被告復未能具體說明「
    阿清」究係何人，而證人庚○○亦證稱並沒有看見有「阿清
    」之人，被告空言辯稱毒品係向「阿清」拿，係「阿清」要
    賣毒品給證人庚○○云云，顯係臨訟杜撰，應屬不實。是以
    證人庚○○自偵查中至本院審理時，關於其於97年11月26日
    及97年12月29日均有向被告購買甲基安非他命等情，均證述
    一致，且有相關通聯紀錄在卷可憑，並核證人庚○○與被告
    並無恩怨，無甘冒偽證罪而誣陷被告販賣毒品之理由，是證
    人庚○○前揭所證，應屬實在，堪予採信。被告辯稱係「阿
    清」在販賣，伊只是轉交，並否認於97年12月29日販賣2000
    元之甲基安非他命予證人庚○○云云，均不足採。
(二)、被告癸○○販賣甲基安非他命予證人丙○○部分：
  1.被告癸○○於97年12月24日0時30分許，販賣第二級毒品甲
    基安非他命予證人丙○○1次之事實，業據證人丙○○於警
    詢時證稱：「（你所吸食之安非他命毒品向何人購買？價錢
    、數量為何？）係向一位綽號『阿健』之男子購買。是以新
    台幣1000元的價錢向『阿健』購買一小包0.3公的安非他命
    」、「我都撥打0000000000行動電話向其購買毒品」、「你
    是否於97年12月23日23時15分及23時39分及23時59分及12月
    24日0時0分及0時27分以0000000000電話撥打『阿健』00000
    00000行動電話向其購毒？）是的沒錯」、「（該通訊譯文
    內容：其中『阿健』回答現在沒有東西及到的時候打給你」
    為何意思？）是『阿健』回答身上沒有無毒品，如果有的話
    他會用電話跟我聯絡交易毒品之意思」、「（該次有無交易
    毒品成功？於何地與『阿健』交易毒品？購買何種毒品？價
    錢、數量？）有交易成功。本次於97年12月24日0時30分許
    在臺中縣東勢鎮○○路與第三橫街附近交易購買新台幣1000
    元1小包0.3公克的安非他命，是阿健本人與我交易毒品」、
    「（『阿健』是編號第8號之人（即癸○○）」等語明確（
    見警卷第30至35頁），並有門號0000000000號、0000000000
    號行動電話通聯紀錄及通訊監察譯文在卷可稽（見中檢98年
    度警聲搜字第1040號卷【下稱警聲搜1040號卷】第21至22頁
    ）在卷可憑。雖然證人丙○○於偵訊及本院審理時翻異前詞
    ，改稱其曾打電話給被告要向被告買毒品，但都沒有交易成
    功過，並於本院稱：「【（提示警聲搜1040號卷第22頁被告
    與丙○○之通聯紀錄）你當時打97年12月24日的這2通電話
    是要找誰，說什麼內容？】打給癸○○，我想要跟癸○○買
    毒品，也有約地點，但癸○○都沒有出來交易」等語（見本
    院卷87頁反面），惟查，觀之證人丙○○持用之0000000000
    號行動電話與被告持用之0000000號行動電話於97年12月23
    日23時04分17秒至97年12月24日0時27分42秒之共有6通密集
    之通聯紀錄，並據證人丙○○證稱：「【（提示警聲搜1040
    號卷第21頁並告以要旨）97年12月23日23時04分17秒的通聯
    內容，癸○○有提到『我知道，現在沒有東西』，這是指何
    意？】他說沒有東西的意思是指，他現在身上沒有安非他命
    的意思」、「（你打這通電話給癸○○的目的是什麼？）想
    要跟他購買甲基安非他命」、「【（提示警聲搜1040號卷第
    21頁並告以要旨）97年12月23日23時15分16秒的通聯內容，
    你撥打給癸○○後說『阿健喔』，阿健說『還沒有』，你接
    著說『不要等太久』，阿健說『好』，這通通聯是什麼意思
    ？】阿健說『還沒有』就是指他身上還沒有甲基安非他命的
    意思，我說『不要等太久』的意思，就是要他不要讓我等太
    久的意思」、「【（提示警聲搜1040號卷第21頁並告以要旨
    ）97年12月23日23時49分11秒的通聯內容，你打給癸○○後
    說『到了嗎』，癸○○說『你在哪，大茅埔喔』，你說『大
    茅埔』，癸○○說『還沒好，我也在等』，你說『要多久，
    十二點以前會到嗎』，癸○○說『我催催看』，你說『你催
    一下』，這是何意？】『到了嗎』就是我跟他約在大茅埔見
    面，癸○○沒有車子叫朋友載他，癸○○說『還沒好，我也
    在等』就是指癸○○他身上還沒有甲基安非他命，他也在等
    。之後我說『你催一下』就是希望癸○○快一點」、「【（
    提示警聲搜1040號卷第21、22頁並告以要旨）97年12月23
    日23時59分16秒的通聯內容，你打給癸○○後說『阿健喔』
    ，癸○○說『你有辦法出來嗎』，你說『我沒有辦法出去，
    我沒車』，癸○○說『我也沒車進去』，你說『那等一下』
    ，癸○○說『我等沒關係』，這是何意？】本來我跟癸○○
    約在東勢鎮○○○街那裡見面，但是我沒有車出去，癸○○
    也表示他沒有車到我大茅埔那裡，我就要癸○○等我的消息
    ，我會再打給他，癸○○就說他等沒有關係」、「【（提示
    警聲搜1040號卷第22頁並告以要旨）97年12月24日0時0分37
    秒的通聯內容，你打給癸○○說『阿健，你想辦法進來大茅
    埔』，癸○○說『等一下進去』，你說『好』，這是何意？
    】就是本來我跟癸○○約在東勢鎮○○○街見面，我想一想
    之後又打電話叫他想辦法進來大茅埔，癸○○說等一下進去
    的意思就是他同意等一下會進來大茅埔」、「【（提示警聲
    搜1040號卷第22頁並告以要旨）97年12月24日0時27分42秒
    的通聯內容，你又打給癸○○說『阿健喔』，癸○○說『是
    ，泰松他等一下要出來，你打給他，麻煩他順便載你出來好
    嗎』，你說『你意思說阿松要出去，麻煩順便載我出去』，
    癸○○說『是啊，就一起省得我再進去』，這是何意？】癸○○的意思是，『泰松』要出來叫我打給他，要『泰松』順
    便載我出來去東勢鎮○○○街跟癸○○見面」、「（後來你
    跟癸○○約在那裡見面？）就是約在東勢的第三橫街見面」
    等語觀之（見本院卷第90、91頁），可知，證人丙○○於一
    開始向被告表示要購買甲基安非他命時，因被告身上尚無毒
    品，要證人丙○○等待，約數分鐘後，而經證人丙○○催促
    後，證人丙○○即與被告並相約至臺中縣東勢鎮○○○街附
    近見面，顯然該時被告已經取得毒品，始與證人丙○○相約
    地點交付，否則即無相約見面之必要，且被告與證人丙○○
    事後確實在臺中縣東勢鎮○○○街完成毒品交易之行為，蓋
    依據證人丙○○與被告前揭密集之通聯情形觀之，證人丙○○亟欲拿到甲基安非他命，已於電話中催促被告，如證人丙○○已依約前往交易地點，而未見到被告前來，必當再打電
    話確認被告之所在，且如非2人事後果係完成交易並拿到毒
    品，證人丙○○豈有未再打電話向被告詢問何以未到約定地
    點交易之理。是以證人丙○○於事後改稱當天於電話中有向
    被告表示要購買甲基安非他命，並約在臺中縣東勢鎮○○○
    街交易，然到約定地點沒有看到被告，所以沒有交易成功云
    云，均與常情不符，顯係迴護被告之詞，並非實在，不足採
    信。
  2.又被告雖否認曾販賣甲基安非他命予證人丙○○，並以前詞
    置辯，然查：被告先於警、偵詢時均全然否認認識證人丙○○，與其在本院準備程序時所稱：「我和丙○○是酒肉朋友
    」等語不同，且如果被告與證人丙○○僅為酒肉朋友，而沒
    有涉及毒品交易，何以被告一開始即否認認識證人丙○○，
    顯屬避重就輕。而核證人丙○○與被告並無恩怨，證人丙○○並無刻意誣陷被告販賣毒品之可能，證人丙○○於警詢所
    證，被告於97年12月24日確實有販賣甲基安非他命予證人丙○○，且有交易成功等語，應為實在，被告辯稱沒有販賣云
    云，亦不足採信。
(三)、被告癸○○販賣甲基安非他命予證人戊○○部分：
  1.被告癸○○販賣第二級毒品甲基安非他命2次予證人戊○○
    之事實，業據證人戊○○於本院證稱：「（你在97年12月22
    日晚間7時36分起有連續撥打電話給0000000000行動電話？
    ）是的」、「（你打電話的對象何人？）『阿健』，就是在
    庭的癸○○」、「你打電話給他做什麼）？問他身上有沒有
    『東西』，『東西』就是指安非他命」、「（你問癸○○身
    上有沒有『東西』的用意是什麼？）問他有沒有，要過去跟
    他拿」、「（『拿』的意思是什麼？）就是買吧」、「（你
    當天有無跟癸○○見面？）癸○○在他家，我有到他家裡找
    他」、「（拿多少錢？）我拿1000元給癸○○」、「（你拿
    到多少安非他命？）0.1公克」、「（提示警卷第25頁並告
    以要旨）你在98年2月16日警詢時說，向癸○○購買甲基安
    非他命1000元可以買1小包0.3公克，為何於今日你說在97
    年12月22日是以1000元買0.1公克的安非他命？）就是一般
    市價1000元安非他命的重量」；「（98年1月6日你有跟癸○○見面嗎？）有見面」、「（見面做什麼事情？）他問我身
    上有沒有錢，幫他買飯包，因為他當時跟他哥哥都還沒有吃
    飯」、「（你為何在98年2月16日警詢筆錄中有提到，你在
    98年1月6日12時在東勢鎮本街南片巷口向阿健購買新台幣
    500元安非他命？）我身上有現金500元，買了2個飯包之後
    剩下的現金一起作為向癸○○買安非他命的代價」、「我是
    交370元的現金跟2個飯包給癸○○，跟他換價值500元的安
    非他命」、「（你那天拿到多少數量之價值500元的安非他
    命？）一點點，大概0.05公克左右，約一粒飯的大小」、「
    正確重量我不清楚，有可能0.1公克，有可能0.05公克」等
    語明確，並有通聯調閱查詢單及證人戊○○持用案外人余鈞
    原名義申辦之門號0000000000號行動電話及被告持用之0000
    000000號行動電話通訊監察譯文在卷可稽（見本院第93至97
    頁、警卷第50頁、警聲搜1040號卷第29、30頁）。
  2.又被告於偵查中供稱：「（戊○○有無於97年11月22日、98
    年1月6日向你買安非他命？）22日有買1000元」等語（見98
    偵5421號卷第10頁），與證人戊○○前揭證稱被告於97年11
    月22日有販賣並交付甲基安非他命予證人戊○○等語相符，
    雖被告嗣於本院改稱：「我有幫戊○○拿1次1000元的甲基
    安非他命，就是在97年12月2日晚上在臺中縣東勢鎮本街南
    片巷11之2號住處門口拿給戊○○，因為『阿清』每天都會
    過來找我喝酒，就問我有沒有要買毒品‧‧‧戊○○就到我
    住處樓下，戊○○拿1000元給我，我就拿進去給我的朋友『
    阿清』，再由『阿清』拿1包甲基安非他命給我，我再轉交
    給戊○○，我沒有賺取差價」云云。然據證人戊○○證稱：
    「（癸○○拿安非他命給你，是你交錢給他，他就馬上拿給
    你，還是有隔一段時間？）我去到他家之後，他馬上就在他
    家拿給我」、「（你當時到他家的時候，有沒有看到第三人
    在場？）沒有」、「（你認不認識綽號『阿清』的人？）不
    認識」、「（據癸○○稱，他是跟你收錢以後先上樓，過一
    段時間再下樓拿毒品交給你，你對他所述有何意見？）我到
    癸○○家門口等的時候，他門是打開的，他是在他家一樓樓
    梯那裡，他就拿安非他命過來給我，時間很短，我沒有看到
    癸○○先上樓後再下樓的動作」、「（你當天是在癸○○家
    門口，癸○○下來之後，你就交1000元給他，他就馬上拿毒
    品給你，是這樣的情形嗎？）是的」、「那天是我先把1000
    元交給他，癸○○再走到樓梯口拿安非他命過來給我，我在
    門口有看到他到樓梯口那裡拿安非他命給我，整個過程我都
    有看到」、「（你該次跟被告聯絡，問他有沒有東西，你的
    用意是要找他向他購買毒品，還是請他幫你跟別人調毒品，
    還是要跟他合資購買毒品？）我都是直接找他買，沒有叫他
    幫我調，也沒有跟他合資」等語（見本院卷第93頁反面、94
    頁、97頁），非如被告所陳「阿清」在其住處，先將證人戊○○之1000元拿給「阿清」後，再向「阿清」拿毒品給證人
    戊○○之情形，而被告徒言辯稱有「阿清」其人，與證人戊○○之見聞已有不符，亦無法舉證以實其說，「阿清」之人
    顯係被告意圖卸責所為虛構之詞，甚是顯然，不足採信。並
    核證人戊○○迭於偵查中及本院審理時均證稱有向被告購買
    毒品並有交易成功等語（見98偵5421號卷第56頁、本院卷第
    93至97頁）均屬一致，且證人戊○○於本院證稱與被告並無
    仇恨，自無刻意誣陷被告販賣第二級毒品重罪之可能，則被
    告確有於前揭所述時、地販賣證人戊○○甲基安非他命2 次
    之事實，堪予認定。
(四)、被告癸○○販賣甲基安非他命予證人乙○○部分：
  1.被告癸○○販賣第二級毒品甲基安非他命2次予證人乙○○
    之事實，業據證人乙○○於警詢時證稱：「（你第一次何時
    向『阿健』購買毒品？在何地交易？）我在97年12月份（正
    確日期已忘記）18時許以我所有0000000000行動電話，撥打
    給『阿健』所持有0000000000行動電話購買毒品，相約在台
    中縣東勢鎮○○里○○路統一超商前交易，並購買毒品1000
    元」、「（你最後一次在何時？於何地與『阿健』交易毒品
    ？購買何種毒品？價錢、數量？）於98年12月23日22時許在
    東勢鎮○○里○○路統一超商前交易，並購買新台幣1000元
    1小包安非他命」、「你是否又於97年12月23日22時54分21
    秒以0000000000電話撥打『阿健』0000000000行動電話向購
    毒？有無交易成功？）是的沒錯，有交易成功」、「（該通
    訊譯文內容稱：『A：我到了，B：我就A在東華國中對面7-1
    1好嗎，B：7-11喔我騎機車下去』為何意思?）是我「阿健
    」相約在7-11交易毒品之意思」等語明確（見警卷第38、39
    頁），而被告與偵訊時亦供稱：「（乙○○）於97年12月中
    跟我買1000元（毒品）」等語明確（見98偵5421號卷第10頁
    ），並有通聯調閱查詢單及證人乙○○申請之門號00000000
    00號行動電話與被告持用之門號0000000000號行動電話通訊
    監察譯文在卷可憑（見警聲搜1040號卷第6、7頁）。雖然證
    人乙○○事後於偵、審中更異其詞，改稱：其有向被告買，
    但沒有交易成功，只有買酒喝；其在警察局沒有特別強調說
    有交易成功，其跟癸○○約購買毒品2次，第一次癸○○沒
    有照約定的時間、地點出面，第二次就是97年12月23日晚上
    ，癸○○也有照約定的時間、地點出現在東華國中上面一點
    的7-11便利商店，跟我說他身上沒有甲基安非他命等語（見
    98偵5421號卷第20、21頁、本院卷第100頁反面），然查，
    被告於本院已然供稱：於97年12月中，證人乙○○有跟伊拿
    1000元的甲基安非他命，我有轉交甲基安非他命給乙○○，
    伊將乙○○交付之1000元拿給「阿清」等語（見本院卷第11
    、12頁），即並不否認有證人乙○○有交付1000元，亦不否
    認伊有將毒品交付予證人乙○○之事實，則證人乙○○事後
    改稱當天沒有交易成功，1000元是買酒喝云云，顯與被告供
    承有間，再者，依據卷附之證人乙○○持用之0000000000號
    行動電話與被告持用之0000000000號行動電話於97年12月23
    日22時39分58秒至同年月24日0時27分42秒共有6通密集之通
    聯紀錄，且據通訊監察譯文內容及據證人乙○○於本院所證
    ，上開通聯之目的，係要向被告購買甲基安非他命，並相約
    地點交易，而並依證人乙○○於本院所證，其住處距與被告
    相約地點之臺中縣東勢鎮○○路上之7-11便利商店車程約10
    分鐘，且其身上隨時有攜帶電話（見本院卷第99頁反面）如
    被告身上沒有毒品，並無再相約交易地點見面之必要，且在
    約定交易地點後，倘若被告未依約出現，證人乙○○應會再
    以電話聯繫，始符合常情，則證人乙○○於本院改稱伊與被
    告癸○○均依約前往7-11便利商店，但被告說他沒有安非他
    命，所以即各自回去沒有交易成功等語（見本院卷第99頁）
    ，顯與常情不符，並與其在警詢時之證述相異，顯係迴護被
    告而為，自不足採。
  2.又雖然被告否認於98年12月23日有販賣甲基安非他命予證人
    乙○○，並就其前坦承於98年12月中旬某日販賣甲基安非他
    命予證人乙○○部分，於本院改稱：「我只有轉交甲基安非
    他命給乙○○，在97年12月中旬那次，是乙○○他下班打電
    話給我，問我『方不方便』、『在那裡』，『方不方便』的
    意思就是問我方不方便找到藥頭拿1000元的甲基安非他命，
    我就說我的朋友藥頭『阿清』就在旁邊，我就騎機車把1000
    元的甲基安非他命拿過去給乙○○，我騎機車過去，『阿清
    』沒有一起過去，我拿1000元的甲基安非他命給乙○○，乙○○就拿一千元給我，我就把一千元拿給『阿清』」等語，
    然查，被告先於警詢時先稱：「（乙○○你是否認識？）不
    認識」；嗣於偵查中並坦承於97年12月中證人乙○○有買10
    00元之甲基安非他命，於97年12月23日是跟證人乙○○喝酒
    聊天等語（見警卷第8頁、98偵字第5421號卷第10頁），對
    於與證人乙○○是否認識乙節，顯已前後不一。況且，據證
    人乙○○證稱上開97年12月23日之通訊監察譯文內容中所稱
    「拿一瓶」係指要向被告購買1000元之甲基安非他命等語明
    確（見本院卷第101頁反面），且證人乙○○於本院亦均稱2
    次前往相約地點之目的係為購買毒品等語，且事後確實有交
    易成功之情，業如前述，亦與證人乙○○與警詢時所證述相
    符，而核證人乙○○與被告並無仇恨，並無刻意誣陷被告之
    理由，其前揭於警詢所述被告販賣2次甲基安非他命之事實
    ，應可認定。
(五)、被告癸○○販賣甲基安非他命予證人己○○部分：
  1.被告癸○○販賣第二級毒品甲基安非他命3次予證人己○○
    之事實，業據證人己○○於本院證稱：「【（提示中檢98年
    度警聲搜字第1303號第8頁並告以要旨）請確認97年12月24
    日18時34分零3秒，是否你與別人的通話內容？】是的」、
    「（你通話的對象是誰？）癸○○」、「（你當天打這通電
    話的目的是什麼？）要毒品安非他命」、「（當天你跟癸○○有沒有見面？）有，我先去金寶遊藝場，再回去癸○○他
    家」、「（當天癸○○有沒有交付毒品安非他命給你？）有
    」、「（你有沒有給他錢？）有」、「是在癸○○他家購買
    ，應該是買500元的安非他命」、「（你剛剛證稱21日當天
    並未交易安非他命成功，但被告癸○○於偵查中坦承當日有
    交安非他命給你一包，究竟情形為何？）（思考）那次我到
    金寶遊藝場找癸○○後，與癸○○回到癸○○他家，當天癸○○有拿一包安非他命給我」、「那天你有沒有拿500元在
    癸○○他家給癸○○？）有」、「『金寶遊藝場」以前是『
    今日遊藝場』，我跟癸○○對話時，會把『金寶』講成『今
    日』」、「（0000000000門號由你申請，你於警詢及偵查中
    證稱該電話以2000元之代價跟癸○○交換安非他命，是否屬
    實？）癸○○是拿三包安非他命給我，我拿門號0000000000
    與癸○○交換安非他命，癸○○沒有拿現金給我」、「（是
    癸○○叫你去辦門號，還是你主動辦門號與癸○○交換安非
    他命？）癸○○叫我辦的，他說他要用易付卡，0000000000
    是遠傳的易付卡，我先去癸○○他家，他拿3包安非他命給
    我，然後他叫我去辦門號，我去台中縣東勢鎮的農會附近遠
    傳門市辦好門號後，我把門號SIM卡交給癸○○，我們就各
    自離開」、「時間是否為12月7日即你申請該易付卡的時間
    ？）是的，是12月7日早上11點多」等語明確，並有卷附之
    通聯調閱查詢單及證人己○○持用之門號0000000000號行動
    電話與被告持用之0000000000號行動電話之通訊監察譯文內
    容，復有行動電話門號0000000000號查詢資料足憑（見警聲
    搜1040號卷第37至41頁）。
  2.被告於本院亦供承：於97年12月21日，證人己○○有與其先
    在遊藝場碰面後，2人在到其位在臺中縣東勢鎮本街南片巷
    11之2號住處，將500元之甲基安非他命交予證人己○○，並
    於97年12月7日11時許，向證人己○○交換其申辦之門號000
    0000000號SIM卡使用等語（見本院卷第12頁），亦核與證人
    己○○前揭所述相符。雖被告另辯稱：在97年12月21日那天
    ，與己○○在其上開住處喝酒聊天，後來「阿清」有過來，
    伊就跟「阿清」說己○○要買甲基安非他命，「阿清」說有
    ，己○○就把500元拿給伊，伊再將500元拿給「阿清」，「
    阿清」再將500元之甲基安非他命交給伊，伊再轉交予己○○；伊是以現金2000元與己○○交換門號0000000000號行動
    電話SIM卡，並沒有將甲基安非他命交予己○○；伊於97年
    12月24日也沒有拿毒品給己○○云云。然據證人己○○於本
    院證稱：「（你認不認識綽號『阿清』的人？）不認識，我
    只認識癸○○而已」、「（據被告稱，他拿毒品給你的情形
    是要你先在他家等一個朋友，有一個朋友開車過來在門口按
    喇叭，他再拿你的500元出去拿毒品進來？）沒有，我沒有
    遇到這樣的情形，我都在他家拿了毒品就走」、「（你當天
    跟癸○○回到他的住處，你有沒有看到癸○○是從那裡拿出
    毒品安非他命？）從他家的抽屜，我跟癸○○回到他家，我
    看到他從抽屜拿毒品」等語，並無如被告所辯係由被告先將
    證人己○○之500元拿給「阿清」後，再由「阿清」之交付
    甲基安非他命之情形，且觀之被告前於警詢時均未曾提及有
    「阿清」此人，嗣始辯稱係「阿清」在販賣云云，顯係臨訟
    杜撰之虛構人物，不足採信。而核證人己○○關於前揭於97
    年12月21日、97年12月24日有以500元向被告購買甲基安非
    他命，並由被告將毒品交付證人己○○，另於97年12月7日
    以門號0000000000號行動電話SIM卡向被告購買價值2000元
    之甲基安非他命共3小包等語，自偵訊（見98偵5421號卷第
    53頁）至本院均證述一致，又證人己○○與被告素無恩怨，
    應無故意虛構故事而誣陷被告之可能，是以證人己○○之前
    揭證述被告販賣3次甲基安非他命之事實，應可認定，被告
    所辯為不實在，均不足採信。
(六)、又按邇來政府為杜絕毒品氾濫，毒害人民甚深，再三宣導民
    眾遠離毒品、媒體之報導既深且廣，對於毒品之禁絕，應為
    民眾所熟悉，且販賣或轉讓甲基安非他命均屬法律嚴格禁止
    並屬重罪之犯罪行為，且以甲基安非他命毒品之取得不易及
    物稀價昂之情形，而以被告與證人庚○○、丙○○、戊○○
    、乙○○、己○○等人均無深刻之交情或關係，並無貿觸犯
    重法之風險，無端為庚○○等人向「阿清」買毒品再交予證
    人庚○○等人之可能，而證人庚○○、戊○○、乙○○、己○○均證稱，交易時並沒有「阿清」或第三人在場，被告復
    無法具體說明「阿清」究係何人，則「阿清」之人，顯係被
    告所杜撰無訛，被告於前述時、地販賣第二級毒品甲基安非
    他命予證人庚○○、丙○○、戊○○、乙○○、己○○之犯
    行，應可認定。再者，被告於有償交付毒品甲基安非他命給
    上開證人之交易過程中，如無利益可圖，此無異謂其係在甘
    冒被查獲並被移送法辦之風險之情形下，費時費事而平白將
    第二級毒品甲基安非他命轉讓給並無特殊情誼之人施用，此
    情亦顯難認符情理，是被告買入上開毒品甲基安非他命之價
    格，應較其出售之價格為低，而有從中賺取買賣價差牟利之
    意圖及事實，應屬合理之認定。且，販賣甲基安非他命係違
    法行為，非可公然為之，而甲基安非他命亦無公定價格，係
    可任意分裝增減分量，且每次買賣之價格、數量，亦隨時依
    雙方之關係深淺、資力、需求量、對行情之認知、來源是否
    充裕、查緝是否嚴緊、購買者被查獲時供述購買對象之可能
    風險之評估等因素，而異其標準，機動調整，非可一概論之
    。從而販賣之利得，除非經行為人詳細供出各次所販賣之毒
    品之進價及售價，且數量俱臻明確外，實難察得其交易實情
    。然販賣者從價差或量差中牟利，方式雖異，惟其販賣行為
    在意圖營利則屬同一。從而，舉凡有償交易，除確有反證足
    以認定其確係另基於某種非圖利本意而轉讓毒品之外，通常
    尚難因無法查悉其精確之販入價格，以作為是否高價賣出之
    比較，即任販賣者諉以無營利之意思，而阻卻對其販賣毒品
    犯行之追訴。本案被告與上開證人間之上開毒品甲基安非他
    命交易屬有償行為，被告於費時、費事而與證人庚○○、丙○○、戊○○、乙○○、己○○等人相約地點交易，倘非有
    利可圖，被告應不致願意甘冒刑罰重責而為本案上開犯行，
    足認被告主觀上確有營利之意圖甚明。被告以上開情詞否認
    此情，亦非可信。
二、綜上所述，本案被告以上開情詞否認販賣第二級毒品甲基安
    非他命，尚難採信。本案事證明確，被告於犯罪事實所示時
    、地，販賣第二級毒品甲基安非他命予證人庚○○、丙○○
    、戊○○、乙○○、己○○之犯行，均堪予認定，應予依法
    論科。
三、論罪科刑部分：
(一)、查本件被告癸○○行為後，毒品危害防制條例第4條已於98
    年5月20日修正公布，並於同年月22日施行，修正前毒品危
    害防制條例第4條第2項原規定：「製造、運輸、販賣第二級
    毒品者，處無期徒刑或七年以上有期徒刑，得併科新臺幣七
    百萬元以下罰金」；嗣修正為：「製造、運輸、販賣第二級
    毒品者，處無期徒刑或七年以上有期徒刑，得併科新臺幣一
    千萬元以下罰金」，經比較新舊法之結果，均以修正前之規
    定較有利於被告，自應依刑法第2條第1項前段之規定，適用
    修正前之毒品危害防制條例第4條第2項處斷。
(二)、核被告如犯罪事實欄一之(一)至(十)之所為，均係違反98年5月2
    0日修正公布前之毒品危害防制條例第4條第2項之販賣第二
    級毒品罪。被告因前揭因販賣第二級毒品而持有第二級毒品
    之低度行為，為嗣後販賣之高度行為所吸收，均不另論罪。
    被告所犯如犯罪事實欄一之(一)至(十)共10次販賣第二級毒品罪
    ，犯意各別，行為互殊，應分論併罰。
(三)、爰審酌被告癸○○為牟取利益，無視國家杜絕毒品犯罪之禁
    令，其將毒品販賣、轉讓予吸毒者，更加產生對毒品之依賴
    性及成癮性，戕害國民健康，並有滋生其他犯罪之可能，危
    害社會治安甚鉅，且販賣毒品減損國家國力、競爭力，自不
    宜予以輕判，以期降低毒品之氾濫，被告於犯後否認犯行，
    飾詞矯辯，毫無悔意，並參以其犯罪之動機、目的及手段等
    一切情狀，分別量處如附表所示之刑，並定其應執行之刑，
    資以懲儆。
(四)、按毒品危害防制條例第19條第1項規定：犯第4條之罪者，其
    供犯罪所用或因犯罪所得之財物，均沒收之，如全部或一部
    不能沒收時，追徵其價額或以其財產抵償之，但該條項並無
    如同條例第18條第1項所定「不問屬於犯人與否，沒收之」
    之明文，自屬相對沒收主義之立法。是其應沒收之物，應以
    屬被告或共犯所有者為限。再該規定所稱「追徵其價額」者
    ，係指所沒收之物為金錢以外之其他財物而無法沒收時，應
    追徵其價額，使其繳納與原物相當之價額。如所得財物為金
    錢而無法沒收時，始應「以其財產抵償之」（最高法院95年
    度台上字第305號判決意旨參照）。復按毒品危害防制條例
    第19條第1項規定，犯販賣毒品罪者，其犯罪所得之財物均
    沒收之，係採義務沒收主義。故販賣毒品所得之對價，不問
    其中成本若干，利潤多少，均應全部諭知沒收，貫徹政府查
    禁煙毒之決心，以符立法本旨（最高法院91年度臺上字第24
    19號判決意旨參照）。查0000000000號門號SIM卡係以被告
    之兄謝文方名義申請而借予被告插置於其所有未扣案之不明
    廠牌之行動電話機具，做為連絡犯罪事實欄一之(一)、(三)、(四)
    、(六)、(七)、(九)、(十)所示證人販賣毒品使用，即上開門號SIM
    卡非屬被告所有之物，為被告陳明在卷（警卷第5、6頁），
    並有該門號申設人使用資料在卷（見本院97年聲監字第1202
    號卷第20頁）足憑，是被告使用上開未扣案之不明廠牌行動
    電話機具做為犯罪實欄一之(一)、(三)、(四)、(六)、(七)、(九)、(十)所
    示販賣毒品使用，應依毒品危害防制條例第19條第1項之規
    定，於附表編號(一)、(三)、(四)、(六)、(七)、(九)、(十)所示罪刑項下
    諭知沒收，如不能沒收，應追徵其額。而插置於被告所有之
    未扣案不明廠牌行動電話機具內門號0000000000號之SIM卡1
    張，雖屬被告持以使用做為上開販賣第二級毒品之用，然非
    屬被告所有，爰不宣告沒收。另被告就犯罪事實欄一之(一)至
    (七)、(九)、(十)販賣第二級毒品之所得（各次販賣所得詳如附表
    編號(一)至(七)、(九)、(十)所示，共計8000元），雖未扣案，依上
    開規定，仍應分別於各項下諭知沒收，如全部或一部不能沒
    收時，以被告財產抵償之。另按行動電話之服務須以SIM卡
    為使用介面，各電信公司於出租行動電話門號予消費者使用
    時，即同時附帶提供SIM卡給消費者作為門號使用之介面，
    電信公司於接受消費者申辦門號並將該門號開通上線時，即
    將SIM卡之所有權移轉予消費者，或於申請時即為申辦人所
    有，分據台灣大哥大股份有限公司、泛亞電信股份有限公司
    、中華電信股份有限公司、和信電訊股份有限公司、威寶電
    信股份有限公司、遠傳電信股份有限公司函覆臺灣高等法院
    ，並經臺灣高等法院以97年4月21日院通刑敬97上重更（二
    ）14字第0970006512號函轉知全國一、二審法院在案。則關
    於犯罪事實欄一之(八)，係證人己○○以其申請之門號
    0000000000號之SIM卡做為向被告買受價值2000元之甲基安
    非他命3包之代價，而將該所有權移轉於被告，則該門號000
    0000000號SIM卡即屬被告販賣第二級毒品甲基安非他命之所
    得無訛，自應依毒品危害防制條例第19條第1項之規定宣告
    沒收，如不能沒收，應追徵其價額。
(五)、另檢察官請求就被告癸○○諭知刑前強制工作，惟按保安處
    分係對受處分人將來之危險性所為拘束其身體、自由之處置
    ，以達教化與治療之目的，為刑罰之補充制度，本諸法治國
    家保障人權之原理及刑法之保護作用，其法律規定之內容，
    應受比例原則之規範，使保安處分之宣告，與行為人所為行
    為之嚴重性，行為人所表現之危險性，及對行為人未來行為
    之期待性相當，司法院大法官會議釋字第471號解釋可資參
    照。查被告上開販賣第二級毒品犯行對象合計僅5人，其因
    販賣毒品所取得之全部價金復僅有8000元及SIM卡1張，且其
    販賣毒品數量非鉅，足見其販賣毒品獲利非鉅，尚難逕認被
    告有犯罪習慣或懶惰成習而販賣毒品，並審酌被告行為之嚴
    重性、所表現之危險性及對於未來行為之期待性，認量處被
    告如主文所示之刑，已足收懲儆之效，尚無令被告入勞動處
    所施以強制工作之必要，併予敘明。
參、無罪部分：
一、公訴意旨另以：被告癸○○於97年12月中旬某日22時許，在
    臺中縣東勢鎮○○路第三橫街口，以1000元之價格，販賣甲
    基安非他命0.3公克予證人丙○○；復於97年12月中旬某日
    18時許，在臺中縣東勢鎮○○路之麥當勞店附近，以1000元
    之價格，販賣甲基安非他命0. 3公克予證人丙○○；另於97
    年5月至7月間，由證人壬○○以其申設之0000000000號行動
    電話門號與證人甲○○使用之0000000000、0000000000號電
    話門號，相互聯繫購買甲基安非他命之數量、金額、時間與
    地點等事宜，證人甲○○即前往臺中縣石岡鄉○○路附近與
    證人壬○○見面，交付3000元至1萬5000元之購買價款後，
    證人壬○○再帶同證人甲○○前往癸○○處，向被告拿取甲
    基安非他命後交付予證人甲○○，次數共5次（嗣經檢察官
    於本院98年6月11日審理時當庭更正為2次），因認被告另涉
    犯毒品危害防制條例第4條第2項之販賣第二級毒品罪等語。
二、按犯罪事實應依證據認定之，無證據不得認定犯罪事實；又
    不能證明被告犯罪者，應諭知無罪之判決，刑事訴訟法第15
    4條第2項、第301條第1項分別定有明文。又按認定不利於被
    告之事實，須依積極證據，苟積極證據不足為不利於被告事
    實之認定時，即應為有利於被告之認定，更不必有何有利之
    證據；認定犯罪事實所憑之證據，雖不以直接證據為限，間
    接證據亦包括在內；然而無論直接或間接證據，其為訴訟上
    之證明，須於通常一般之人均不致有所懷疑，而得確信其為
    真實之程度者，始得據為有罪之認定，最高法院30年上字第
    816號、76年臺上字第4986號判例意旨參照。
三、公訴人認被告涉有上開販賣第二級毒品甲基安非他命罪嫌，
    無非係以證人丙○○於警詢之證述及證人壬○○、甲○○於
    警、偵訊之證述述等為論據。訊據被告堅詞否認有何販賣第
    二級毒品罪嫌，辯稱：伊在97年12月中旬沒有販賣或轉讓甲
    基安非他命給證人丙○○，此外，證人壬○○有在97年7月
    間有說其友人即證人甲○○要1000元的甲基安非他命，伊即
    向「阿清」拿1000元之甲基安非他命交予證人壬○○，伊沒
    有販賣等語。經查：
(一)、經查，本件證人丙○○在警詢時雖證述：「我都撥打000000
    0000行動電話向其購買毒品」、「（第一次）我在97年12
    月份中旬（正確日期已忘記)下午22許向『阿健』購買毒品
    ，在台中縣東勢鎮○○路與第三橫街附近交易」、「（第二
    次）於97年12月中旬18時許在東勢鎮○○路麥當勞附近向『
    阿健』購買新台幣1000元一小包0.3公克的安非他命」等語
    （見警卷第32、33頁），然被告否認有販賣甲基安非他命予
    證人丙○○，本院檢視證人丙○○所使用之0000000000號行
    動電話與被告所使用之上開0000000000號行動電話之通聯紀
    錄，僅96年12月23、24日有通話紀錄，查無96年12月中旬之
    通話紀錄，此有通訊監察譯文在卷（見警聲搜1040號卷第21
    、22頁）可稽，而證人丙○○嗣於偵查及本院亦稱有以其持
    用之0000000000號行動電話撥打被告上開0000000000號行動
    電話相約交易，但沒有交易成功等語（見98偵5421號卷第19
    頁、20頁、本院卷第87頁），其反覆其詞，容有瑕疪，且卷
    內既查無證人丙○○與被告於上開時間有何通聯情形，僅有
    證人丙○○具有瑕疪之證詞，是在無其他證據足資佐證之情
    形，並無法遽以認定被告有在97年12月中旬2次販賣第二級
    毒品甲基安非他命予證人丙○○之事實；準此，公訴人就上
    揭所述被告於97年12月中旬販賣甲基安非他命予證人丙○○
    之2次犯行，所提出之證據或所指出之證明方法，尚不足為
    被告有罪之積極證明，或說服本院形成被告有罪之心證。
(二)、另查：
  1.本案雖據證人壬○○證稱：「我有跟甲○○接觸，我是跟癸○○拿安非他命給甲○○，代價就是甲○○會請我毒品，00
    00000000是癸○○的手機」、「先在石岡鄉見面，再帶甲○○去臺中東勢鎮癸○○的住處，買賣過程是甲○○與癸○○
    在談，買賣價款也是交給癸○○」、「我在旁邊等，因為之
    後要載甲○○回去」、「（每次的數量與金額為何？）有時
    5000元、有時2000元、1000元」（見中檢98年度偵字第5056
    號卷【下稱98偵5056號卷】第8、39頁、本院98年度聲羈字
    第250號卷第3、4頁），惟證人壬○○另在其被訴違反毒品
    危害防制條例案件，法官訊問時復稱：「甲○○找我當天我
    也有買」、「（你的意思是合買？）是的，他找我時，我正
    好有意願購買毒品」、「【他（指甲○○）一次向癸○○拿
    多少錢的毒品？】我只知道一次3000元、一次5000元」（見
    本院98年度訴字第1549號卷第4頁），則證人壬○○關於其
    帶證人甲○○前往向被告購買甲基安非他命之過程究係證人
    甲○○自己向被告癸○○買，或係與證人甲○○合資購買及
    其購買之金額，前後證述已有不一致。
  2.再者，證人甲○○於97年7月27日警詢、偵訊及97年12月30
    日警詢中，均僅證稱其所施用之甲基安非他命都是在臺中縣
    石岡鄉○○路51號向綽號「阿忠」（即證人壬○○）購買，
    並未曾證稱有向證人壬○○以外之人購買毒品，金額有時
    2000元、3000元、15000元等語（見97年度他字第3399號卷
    第5、16、27頁），亦均未曾提及證人壬○○曾帶伊至被告
    癸○○位於臺中縣東勢鎮住處，向被告購買毒品之情事，與
    證人壬○○前揭證述已大異其趣，又證人甲○○所陳述購買
    毒品之金額，亦與鄭人壬○○所述不一，則其實情為何，已
    令人存疑。雖然，證人甲○○事後於98年3月3日檢察官偵訊
    時稱：「我跟壬○○買毒品時，他有帶我去找另一人拿藥，
    我不知對方的年籍」等語（見98偵5056號卷第8頁），經本
    院傳喚證人甲○○到庭證述其於97年5月、7月間曾否向被告
    癸○○購買甲基安非他命及其購買經過，據證人甲○○證稱
    ：「（你在97年5月到7月間有無跟癸○○碰面？）沒有，是
    很多年以前見過面，有與癸○○一起開過庭，也有跟癸○○
    一起打架」、「（97年5月到7月間，壬○○帶你去購買毒品
    找的朋友，那些朋友現在有在法庭上嗎？）只有壬○○，而
    壬○○就是住在石岡。（看到癸○○）不知道是不是就是癸○○，（後改稱）應該不是癸○○，我看到的朋友比較高，
    癸○○比較矮」等語，則先否認證人壬○○帶同前往購買毒
    品之朋友即為被告癸○○，然經審判長諭知被告癸○○起立
    令證人甲○○指認後，證人甲○○又稱：「癸○○起立之後
    ，看起來就比較像，癸○○站起來之後我就認得癸○○就是
    壬○○帶我去臺中縣東勢鎮菜市場附近的巷子裡面的一個房
    屋找的那個朋友」（見本院卷第140頁反面、141頁），則其
    指認前後已屬有間。而另證人甲○○在證人壬○○被告違反
    毒品危害防制條例案件（即本院98年度訴字第1549號案件）
    審理時又證稱：「（壬○○）帶我去東勢鎮的菜市場那附近
    去，後來就向壬○○的男性友人買到毒品，年紀我不太清楚
    ，約4、50歲」、「就是前幾天到法院開庭時看到的那個人
    （指癸○○）」（見98年度訴字第1549號卷第15頁），然按
    被告癸○○案發時，僅約30歲，且依外觀，亦顯非4、50歲
    之人。則被告是否確係證人甲○○所指販賣毒品給伊之人，
    並非全然無疑。
  3.證人甲○○另證稱：「（你在97年7月27日在臺中市○區○○路2段74之8號501室全一大飯店，是否有被警察查獲施用
    安非他命？）有」、「你當時施用的安非他命如何來的？）
    向壬○○購買的」、「（你是如何向壬○○買的？）97年7
    月27日被抓到以前幾天，我先用公共電話打電話給壬○○的
    行動電話，電話我現在不記得，在電話中我說要向壬○○買
    安非他命，問他有沒有空，看他有沒有在家，我就搭計程車
    到壬○○石岡水壩那附近的家，好像是買15000元，重量為1
    錢的甲基安非他命」（見本院卷第140頁反面、141頁），然
    於本院98年度訴字第1549號案件審理時又稱：「印象中買15
    000元那次是很多年前買的。第一次認識被告（壬○○）是
    在很多年前，應該是5年前」（見98年度訴字第1549號卷第
    16頁），則證人甲○○關於其究係在97年7月間購買15000元
    之甲基安非他命，或在5年前購買15000元之甲基安非他命，
    亦未能陳述明確，且證人甲○○所購買之15000元甲基安非
    他命究係向壬○○購買或被告癸○○購買，亦無從自證人甲○○前開反覆之證詞得知。
  4.另證人甲○○於本院證稱：「（壬○○帶你去找癸○○做什
    麼？）帶我去找癸○○購買安非他命毒品」、「壬○○載我
    去向癸○○買毒品有4、5次以上」、「（到癸○○家時，是
    誰將安非他命交給你？）有時候癸○○會直接把毒品交給我
    ，有時候是癸○○把毒品交給壬○○，壬○○再把毒品拿給
    我」、「（你到癸○○的住處時，你交給癸○○多少錢？）
    不一定，有1萬多元，有6000元，有3000元」、「（你在癸○○家中向癸○○買毒品，是你自己跟癸○○談嗎？）不一
    定，有時候壬○○會幫我講，有時候我自己講」等語（見本
    院卷第140至143頁），而在本院98年訴字第1549號案件審理
    時又稱：「（你跟被告東勢菜市場附近的朋友購買安非他命
    數次，價錢分別是多少？）第一次是1000多元，後來是2000
    多元，我撿到金條及錢後，後來向他購買4、5次，每次價格
    約1萬多元。我曾經向被告東勢菜市場的友人購買1次3000元
    左右，這次是在第一次後的沒有幾個星期」、「（買3000元
    那次是在幾月？）幾月忘記了」等語（98年度訴字第1549號
    卷第16頁反面），則究證人壬○○帶同證人甲○○向他人購
    買毒品確切時間、購買金額為何，俱難明確。
  5.綜合前述，雖據證人壬○○證稱，於97年5月及7月間，其曾
    帶證人甲○○前往被告住處向被告購買3000元至15000元之
    甲基安非他命等語，然因證人壬○○自己因涉嫌販賣第二級
    毒品甲基安非他命予證人甲○○，並經本院另案審理中，則
    其所為之證詞有無迴護自己，已容詳酌，又審之證人甲○○
    關於其購買之毒品甲基安非他命，購買之對象究係何人、購
    買金額、交易時間，交易過程等，證述前後矛盾，差異甚大
    ，並與證人壬○○所述亦未能一致，本案被告癸○○雖自白
    證人壬○○曾經帶證人甲○○請伊幫忙調1000元之甲基安非
    他命，然其所供述亦與證人壬○○、甲○○所證述不合，本
    院自難據以證人壬○○、甲○○具有重大瑕疪之證述，逕為
    被告不利之認定，是以檢察官所提出之證據或所指出之證明
    方法，尚不足為被告有罪之積極證明，或說服本院形成被告
    有罪之心證。
(三)、此外，復查無其他積極證據足認被告有前開公訴意旨所指此
    部分販賣第二級甲基安非他命各2次予證人丙○○、甲○○
    之犯行，揆諸上揭說明，就該部分既不能證明被告犯罪，自
    應為無罪之諭知。
據上論斷，應依刑事訴訟法第299條第1項前段、第301條第1項前
段，（98年5月20日修正前）毒品危害防制條例第4條第2項、第
19條第1項，刑法第2條第1項前段、第11條、第51條第5款、第9
款，判決如主文。
本案經檢察官丁○○到庭執行職務。
中    華    民    國    98    年    7     月    31    日
                  刑事第三庭  審判長法  官  周瑞芬
                                    法  官  楊曉惠
                                    法  官  李慧瑜
以上正本證明與原本無異。
如不服本判決，應於收受送達後10日內向本院提出上訴書狀（應
敘述具體理由並附繕本）。
上訴書如未敘述理由，應於上訴期間屆滿後20日內補提理由書於
本院。
                                    書記官  陳青瑜
中    華    民    國    98    年    7     月    31    日
附錄論罪科刑法條
（98年5月20日修正前）毒品危害防制條例第4條：
製造、運輸、販賣第一級毒品者，處死刑或無期徒刑；處無期徒
刑者，得併科新臺幣1千萬元以下罰金。
製造、運輸、販賣第二級毒品者，處無期徒刑或7年以上有期徒
刑，得併科新臺幣7百萬元以下罰金。
製造、運輸、販賣第三級毒品者，處5年以上有期徒刑，得併科
新臺幣5百萬元以下罰金。
製造、運輸、販賣第四級毒品者，處3年以上10年以下有期徒刑
，得併科新臺幣3百萬元以下罰金。
製造、運輸、販賣專供製造或施用毒品之器具者，處1年以上7年
以下有期徒刑，得併科新臺幣1百萬元以下罰金。
前五項之未遂犯罰之。
附錄論罪科刑法條
┌──┬────┬────┬─────┬────┬───────┬─────────────────┐
│編號│販賣對象│販賣時間│販賣地點  │毒品種類│販賣毒品金額  │宣告刑                            │
├──┼────┼────┼─────┼────┼───────┼─────────────────┤
│ (一) │庚○○  │97年11月│臺中縣東勢│第二級毒│500元         │癸○○販賣第二級毒品，處有期徒刑柒│
│    │        │26日23時│鎮○○路「│品甲基安│              │年肆月。未扣案之不明廠牌行動電話機│
│    │        │50分許  │鳳姐」KTV │非他命  │              │具壹支沒收，如不能沒收時，應追徵其│
│    │        │        │          │        │              │價額；未扣案之販賣毒品所得新臺幣伍│
│    │        │        │          │        │              │佰元沒收，如全部或一部不能沒收時，│
│    │        │        │          │        │              │應以其財產抵償之。                │
├──┼────┼────┼─────┼────┼───────┼─────────────────┤
│ (二) │庚○○  │97年12月│臺中縣東勢│第二級毒│2000元        │癸○○販賣第二級毒品，處有期徒刑柒│
│    │        │29日20時│鎮本街與第│品甲基安│              │年陸月。未扣案之販賣毒品所得新臺幣│
│    │        │許      │三橫街口之│非他命  │              │貳仟元沒收，如全部或一部不能沒收時│
│    │        │        │中華電信旁│        │              │，應以其財產抵償之。              │
│    │        │        │之肉圓店  │        │              │                                  │
├──┼────┼────┼─────┼────┼───────┼─────────────────┤
│ (三) │丙○○  │97年12月│臺中縣東勢│第二級毒│1000元        │癸○○販賣第二級毒品，處有期徒刑柒│
│    │        │24日凌晨│鎮○○路第│品甲基安│              │年伍月。未扣案之不明廠牌行動電話機│
│    │        │0時30分 │三橫街口  │非他命  │              │具壹支沒收，如不能沒收時，應追徵其│
│    │        │許      │          │        │              │價額；未扣案之販賣毒品所得新臺幣壹│
│    │        │        │          │        │              │仟元沒收，如全部或一部不能沒收時，│
│    │        │        │          │        │              │應以其財產抵償之。                │
├──┼────┼────┼─────┼────┼───────┼─────────────────┤
│ (四) │戊○○  │97年12月│臺中縣東勢│第二級毒│1000元        │癸○○販賣第二級毒品，處有期徒刑柒│
│    │        │22日20時│鎮南平里本│品甲基安│              │年伍月。未扣案之不明廠牌行動電話機│
│    │        │54分許  │街南片巷11│非他命  │              │具壹支沒收，如不能沒收時，應追徵其│
│    │        │        │之2號     │        │              │價額；未扣案之販賣毒品所得新臺幣壹│
│    │        │        │          │        │              │仟元沒收，如全部或一部不能沒收時，│
│    │        │        │          │        │              │應以其財產抵償之。                │
├──┼────┼────┼─────┼────┼───────┼─────────────────┤
│ (五) │戊○○  │98年1月6│臺中縣東勢│第二級毒│500元         │癸○○販賣第二級毒品，處有期徒刑柒│
│    │        │日12時許│鎮南平里本│品甲基安│              │年肆月。未扣案之販賣毒品所得新臺幣│
│    │        │        │街南片巷口│非他命  │              │伍佰元沒收，如全部或一部不能沒收時│
│    │        │        │          │        │              │，應以其財產抵償之。              │
├──┼────┼────┼─────┼────┼───────┼─────────────────┤
│ (六) │乙○○  │97年12月│臺中縣東勢│第二級毒│1000元        │癸○○販賣第二級毒品，處有期徒刑柒│
│    │        │間某日18│鎮○○路統│品甲基安│              │年伍月。未扣案之不明廠牌行動電話機│
│    │        │時許    │一超商前  │非他命  │              │具壹支沒收，如不能沒收時，應追徵其│
│    │        │        │          │        │              │價額；未扣案之販賣毒品所得新臺幣壹│
│    │        │        │          │        │              │仟元沒收，如全部或一部不能沒收時，│
│    │        │        │          │        │              │應以其財產抵償之。                │
├──┼────┼────┼─────┼────┼───────┼─────────────────┤
│ (七) │乙○○  │97年12月│臺中縣東勢│第二級毒│1000元        │癸○○販賣第二級毒品，處有期徒刑柒│
│    │        │23日20時│鎮○○路統│品甲基安│              │年伍月。未扣案之不明廠牌行動電話機│
│    │        │54分許  │一超商前  │非他命  │              │具壹支沒收，如不能沒收時，應追徵其│
│    │        │        │          │        │              │價額；未扣案之販賣毒品所得新臺幣壹│
│    │        │        │          │        │              │仟元沒收，如全部或一部不能沒收時，│
│    │        │        │          │        │              │應以其財產抵償之。                │
├──┼────┼────┼─────┼────┼───────┼─────────────────┤
│ (八) │己○○  │97年12月│臺中縣東勢│第二級毒│以門號00000000│癸○○販賣第二級毒品，處有期徒刑柒│
│    │        │7日11時 │鎮南平里本│品甲基安│84號SIM卡買價 │年陸月。未扣案之販賣毒品所得092848│
│    │        │許      │街南片巷11│非他命  │值2000元甲基安│1874號門號SIM卡1張沒收，如不能沒收│
│    │        │        │之2號及臺 │        │非他命        │時，應追徵其價額。                │
│    │        │        │中市東勢鎮│        │              │                                  │
│    │        │        │農會附近遠│        │              │                                  │
│    │        │        │傳門市    │        │              │                                  │
├──┼────┼────┼─────┼────┼───────┼─────────────────┤
│ (九) │己○○  │97年12月│臺中縣東勢│第二級毒│500元         │癸○○販賣第二級毒品，處有期徒刑柒│
│    │        │21日16時│鎮南平里本│品甲基安│              │年肆月。未扣案之不明廠牌行動電話機│
│    │        │48分許  │街南片巷11│非他命  │              │具壹支沒收，如不能沒收時，應追徵其│
│    │        │        │之2號     │        │              │價額；未扣案之販賣毒品所得新臺幣伍│
│    │        │        │          │        │              │佰元沒收，如全部或一部不能沒收時，│
│    │        │        │          │        │              │應以其財產抵償之。                │
├──┼────┼────┼─────┼────┼───────┼─────────────────┤
│ (十) │己○○  │97年12月│臺中縣東勢│第二級毒│500元         │癸○○販賣第二級毒品，處有期徒刑柒│
│    │        │24日18時│鎮南平里本│品甲基安│              │年肆月。未扣案之不明廠牌行動電話機│
│    │        │34 分許 │街南片巷11│非他命  │              │具壹支沒收，如不能沒收時，應追徵其│
│    │        │        │之2號     │        │              │價額；未扣案之販賣毒品所得新臺幣伍│
│    │        │        │          │        │              │佰元沒收，如全部或一部不能沒收時，│
│    │        │        │          │        │              │應以其財產抵償之。                │
└──┴────┴────┴─────┴────┴───────┴─────────────────┘


司法院資訊處製作；財團法人民間司法改革基金會備份。
